臺灣桃園地方法院刑事判決　　　　　　　　　　　　　九十三年度訴緝字第四一號
　　公　訴　人　臺灣桃園地方法院檢察署檢察官
　　被　　　告　丙○○
右列被告因違反槍砲彈藥刀械管制條例等案件，經檢察官提起公訴（九十一年度偵字
第三八四八、一八五二三號）及移
號），經被告為有罪陳述，改依簡式審判程序，判決如左︰
    主  文
丙○○共同以非法方法，剝奪人之行動自由，累犯，處有期徒刑陸月，如易科罰金，
以參佰元折算壹日；扣案膠帶壹條及未扣案手銬壹副、木棒壹支均沒收。又未經許可
，持有其他可發射子彈具有殺傷力之改造手槍，累犯，處有期徒刑壹年陸月，併科罰
金新台幣參萬元，罰金如易服勞役，以新台幣玖佰元即銀元佰元折算壹日。扣案改
造手槍（槍枝管制編號：0000000000號）壹枝沒收。應執行有期徒刑壹年
拾月，併科罰金新台幣參萬元，罰金如易服勞役，以新台幣玖佰元即銀元佰元折算
壹日。扣案改造手槍（槍枝管制編號：0000000000號）壹枝、膠帶壹條及
未扣案手銬壹副、木棒壹支均沒收。
    事  實
一、丙○○（綽號「黑龍」）於民國八十六年間因麻醉藥品管理條例案件，經本院判
    處有期徒刑三月，如易科罰金三月確定，於八十六年十一月十九日執行完畢，猶
    不知警惕。
二、丙○○與司啟明、蔣俊維（以上二人已判決）、黎德軍、甲○○（以上二人均另
    案審理）及姓名、年籍不詳綽號「阿光」之成年男子暨案外人丁○○，於九十一
    年二月十日晚間在蔣俊維家中聚會，丁○○並打電話邀黃銀國（已判決）前來一
    同外出打電玩。迨於九十一年二月十日晚間十一時許，因案外人丁○○由蔣俊維
    家中的監視器銀幕，看見由乙○○所駕駛自小客車（車號Ｐ七－五二三二號）經
    過附近，懷疑乙○○就是日前砸壞其小客車（車號ＫＥ－二三二０號）之人，綽
    號「黑龍」丙○○旋駕駛黃銀國所有車號二Ｈ－二一二○號小客車，另黎德軍則
    駕駛車號Ｒ二－一九八０號小客車，分別搭載黃銀國、司啟明、蔣俊維、甲○○
    及綽號「阿光」者，欲攔阻乙○○離去，惟因過於匆忙，丁○○竟未搭上而留在
    蔣俊維家。丙○○、黎德軍等人分別駕乘上開小客車，駕車尾隨乙○○至桃園縣
    中壢市○○○路「雞佳莊」餐廳前時，竟共同基於妨害自由之犯意聯絡，以前後
    包圍方式，致乙○○無法往前行駛，隨後甲○○即下車持蔣俊維所有木棒一支，
    砸毀乙○○所駕駛上開自小客車之擋風玻璃（毀損部分業據撤回告訴），並喝令
    乙○○走出車外，乙○○見人多勢兇，心生畏懼，而聽從指示下車，並順從指令
    坐上前開二Ｈ－二一二○號自小客車，跟渠等人前行，期間蔣俊維並要求甲○○
    購買膠帶，當一行人駛至桃園縣中壢市○○○街紫雲宮時，喝令乙○○下車，蔣
    俊維等人遂質問乙○○是否為竹聯幫信堂的人等問題，經乙○○一一否認後，渠
    等人已查覺找錯對象，乃決定放人。但避免日後被乙○○認出，竟復令其坐上原
    來之自小客車後座，並由黃銀國以蔣俊維所有之手銬銬其雙手、以甲○○所有之
    膠帶矇其雙眼，由丙○○駕車繞至桃園縣八德市○○路霄裡公墓，至翌日（九十
    一年二月十一日）凌晨二時許，始將乙○○解開手銬並棄置後駕車離去，嗣乙○○自行掙脫並報警，妨害乙○○行動自由達三小時之久。經警循線追查，始偵悉
    上情，並扣得甲○○所有供綑綁乙○○之膠帶一條。
三、丙○○於民國九十一年間七月間，在桃園縣楊梅鎮○○○○道附近草叢內，拾獲
    脫離本人持有之仿COLT廠半自動手槍製造之金屬玩具手槍，換裝土造金屬槍管改
    造而成之可發射子彈具有殺傷力改造手槍一枝（槍枝管制編號00000000
    00）及不具殺傷力玩具金屬空彈殼三顆，竟意圖為自己不法之所有，未送交相
    關單位處理，即予侵占入己，且未經許可而持有該可發射子彈具有殺傷力之改造
    手槍，旋攜往其台北縣淡水鎮○○路一五一巷十二弄九號五樓住處藏放。迄於九
    十一年八月十日時四時五十分，為桃園憲兵隊在其上址住處查獲。
四、案經乙○○訴由桃園縣警察局中壢分局報告及桃園憲兵隊移送台灣桃園地方法院
    檢察署檢察官偵查起訴及移送併辦。
    理  由
一、程序部分：按除被告所犯為死刑、無期徒刑、最輕本刑為三年以上有期徒刑之罪
    或高等法院管轄第一審案件者外，於前條第一項程序進行中，被告先就被訴事實
    為有罪之陳述時，審判長得告知被告簡式審判程序之旨，並聽取當事人、代理人
    、辯護人及輔佐人之意見後，裁定進行簡式審判程序，刑事訴訟法第二百七十三
    條之一第一項定有明文。本件被告於準備程序進行中，經被告為有罪陳述，改依
    簡式審判程序審判，合先敘明。
二、（一）右揭事實二，業據被告丙○○於偵、審中供承不諱（見台灣士林地方法院
    檢察署九十一年度偵字第八六二六號卷第二十五頁反面至第二十七頁、本院九十
    三年訴緝字第四十一號卷九十三年三月三十日筆錄），核與告訴人乙○○於警詢
    、偵查中及本院審理時之指述等情相符（見台灣桃園地方法院檢察署九十一年偵
    字第三八四八號卷第二十頁至第二十一頁、第六十頁、本院九十二年訴字第十六
    號卷〈一〉九十二年二月六日筆錄）。並據證人甲○○於本院訊問證述證稱：「
    （九十一年二月十日有無到桃園蔣俊維中壢市○○○街六號一樓的住處？）有。
    」、「（你到那邊後發生什麼事？）我的朋友阿強的車子被砸，阿強就是丁○○
    ，車子被砸後我們就出去找涉嫌砸毀丁○○車子的人，後來我們認為乙○○就是
    砸毀丁○○車子的人，我就拿木棍砸乙○○的車，木棍是原本就在車上，‧‧‧
    ，因為當時我叫被害人下車，他不下車，我就砸破被害人Ｐ七─五二三二號小客
    車的擋風玻璃，砸完後我們就把被害人帶到中壢市的一間廟附近，什麼廟我已經
    不記得了。那時黃銀國坐一台車，我是坐另外一部車，我沒有跟被害人坐同一部
    車。」、「‧‧‧，到紫雲宮後就叫被害人下車問他是不是有砸毀丁○○的車子
    ，被害人說沒有，後來我們發現認錯人了。」等語（見本院九十二年訴字第十六
    號卷〈一〉九十二年五月十六日筆錄）。證人丁○○於本院訊問時證稱：「當時
    蔣俊維叫我看監視器確認，我從樓上看完監視器下來的時候他們已經離開了，所
    以我才沒有跟去，‧‧‧。」等語明確在卷（見本院九十二年訴字第十六號卷〈
    二〉九十二年八月六日筆錄）。此外，並有贓物領據一紙及車損照片三張在卷可
    憑（見九十年度偵字第三八四八號卷二五頁、第三０頁）。復有共犯甲○○所有
    ，供渠等犯罪所用之膠帶一條扣案可資佐證。足徵被告之自白與事實相符，堪以
    採信。
    （二）右揭事實三，迭據被告丙○○於偵、審中供承不諱（見台灣士林地方法院
    檢察署九十一年度偵字第八六二六號卷第二十五頁反面至第二十七頁、本院九十
    三年訴緝字第四十一號卷九十三年三月三十日筆錄）。並有前開仿仿COLT廠半自
    動手槍製造之金屬玩具手槍改造而成之手槍一枝（槍枝管制編號0000000
    000）扣案可證。而該扣案之改造手槍經送請內政部警政署刑事警察局鑑驗結
    果，認係仿COLT廠半自動手槍製造之金屬玩具手槍換裝土造金屬槍管改造而成，
    機械性能良好，認具殺傷力等情，有該局於九十一年九月三日出具之刑鑑字第０
    九一０二二七九二０號槍彈鑑驗書附卷可憑（見台灣士林地方法院檢察署九十一
    年度偵字第八六二六號卷第四十八頁）。復有扣押筆錄在卷可參，是認被告上開
    自白與事實相符。被告侵占、持有具殺傷力之改造手槍等犯行，可堪認定。
    （三）綜上所述，本件事證明確，被告犯行堪以認定。
三、核被告右揭事實二犯行，係犯刑法第三百零二條第一項以非法方法剝奪人之行動
    自由罪（公訴人當庭更正起訴法條）；右揭事實三犯行，係犯第三百三十七條之
    侵占罪、槍砲彈藥刀械管制條例第十一條第四項之未經許可，持有其他可發射子
    彈具有殺傷力之改造手槍罪。被告丙○○與黃銀國、司啟明、蔣俊維、黎德軍、
    甲○○及年籍、姓名不詳綽號「阿光」之成年男子間，就右揭事實二之犯行，有
    犯意聯絡及行為分擔，皆為共同正犯。另公訴人移送併辦九十一年度偵字第四０
    ０七號（含九十一年度偵字第三八四八號）之犯罪事實，與被告經公訴人提起公
    訴並經論罪科刑之右揭事實二犯行；移送併辦九十一年度偵字第一五三五三號之
    犯罪事實，與被告經公訴人提起公訴並經論罪科刑之右揭事實三犯行，均為同一
    事實，本院自得加以審理，附此敘明。被告就右揭事實三，所犯侵占罪、未經許
    可，持有其他可發射子彈具有殺傷力之改造手槍罪間，有方法目的之牽連關係，
    為牽連犯，應依刑法第五十五條之規定，從一重之未經許可，持有其他可發射子
    彈具有殺傷力之改造手槍罪處斷。而其所犯以非法方法剝奪人之行動自由罪及未
    經許可，持有可發射子彈具有殺傷力之改造手槍罪，犯意各別，行為互殊，罪名
    互異，應分論併罰。被告曾有如事實欄所載之犯行及執行情形，有台灣高等法院
    被告全國前案紀錄表、台灣桃園地方法院檢察署刑案資料查註紀錄表在卷可按，
    其於五年內再犯本案刑法第三百零二條第一項有期徒刑以上之罪（不含刑法第三
    百三十七條侵占罪），為累犯，應依法加重其刑。爰審酌被告犯罪之動機、手段
    、目的、犯案情節之輕重程度，持有改造槍枝影響社會治安，犯罪所生危害不容
    輕忽，及其犯後態度等一切情狀，量處如主文所示之刑，並就有期徒刑部分定應
    執行刑，罰金部分並諭知易服勞役之折算標準。至扣案仿COLT廠半自動手槍製造
    之金屬玩具手槍換裝土造金屬槍管改造而成之可發射子彈具有殺傷力改造手槍一
    枝（槍枝管制編號0000000000），係違禁物，應依刑法第三十八條第
    一項第一款規定宣告沒收之。扣案膠帶一條係共犯甲○○所有，供共同犯罪所用
    之物。另手銬一副、木棒一支，屬共犯蔣俊維所有，供共同犯罪所用之物，雖未
    扣案，惟尚無證據證明已滅失而不存在，均應依刑法第三十八條第一項第二款之
    規定併予宣告沒收。另雖就所攜帶犯案工具究為鋁棒或木棒一節，被告丙○○供
    稱攜帶鋁棒一支，惟其餘共犯均供稱係攜帶木棒一支，且係取自共犯蔣俊維家中
    ，應以蔣俊維供述較為正確，故被告丙○○等人所攜帶者應係木棒一支，可堪認
    定。另扣案金屬空彈殼三顆，經送鑑定結果：認均係玩具金屬空彈殼，不具殺傷
    力，亦有上開內政部警政署刑事警察局鑑定書在卷可按，並非違禁物，亦非被告
    丙○○所有供犯罪所用之物，爰不併予宣告沒收，附此敘明。
據上論斷，應依刑事訴訟法第二百七十三條之一第一項、第二百九十九條第一項前段
，槍砲彈藥刀械管制條例第十一條第四項，刑法第十一條前段、第二十八條、第三百
零二條第一項、第三百三十七條、第五十五條、第四十七條、第五十一條第五款、第
四十二條第二項、第三十八條第一項第一款、第二款，罰金罰鍰提高標準條例第一條
前段、第二條，現行法規所定貨幣單位折算新臺幣條例第二條，判決如主文。
本案經檢察官何祖舜到庭執行職務。
中      華      民      國    九十三    年      四      月      十三    日
                                    臺灣桃園地方法院刑事第五庭
                                              法  官  邱滋杉
右正本證明與原本無異。
如不服本判決，應於送達後十日內，向本院提出上訴狀。
                                              書記官  高文靜
中      華      民      國    九十三    年      四      月      十三    日
附錄法條：
刑法第三百零二條
(剝奪他人行動自由罪)
私行拘禁或以其他非法方法，剝奪人之行動自由者，處五年以下有期徒刑
、拘役或三百元以下罰金。
因而致人於死者，處無期徒刑或七年以上有期徒刑，致重傷者，處三年以
上十年以下有期徒刑。
第一項之未遂犯罰之。
刑法第三百三十七條
(侵占遺失物罪)
意圖為自己或第三人不法之所有，而侵占遺失物、漂流物或其他離本人所
持有之物者，處五百元以下罰金。
槍砲彈藥刀械管制條例第十一條
未經許可，製造、販賣或運輸第四條第一項第一款所稱其他可發射金屬或
子彈具有殺傷力之各式槍砲者，處五年以上有期徒刑，併科新臺幣一千萬
元以下罰金。
未經許可，轉讓、出租或出借前項所列槍砲者，處三年以上十年以下有期
徒刑，併科新臺幣七百萬元以下罰金。
意圖供自己或他人犯罪之用，而犯前二項之罪者，處無期徒刑或七年以上
有期徒刑，併科新臺幣一千萬元以下罰金。
未經許可，持有、寄藏或意圖販賣而陳列第一項所列槍砲者，處一年以上
七年以下有期徒刑，併科新臺幣七百萬元以下罰金。
第一項至第三項之未遂犯罰之。
